【裁判字號】    99,交聲,4359
【裁判日期】    991208
【裁判案由】    聲明異議
【裁判全文】
臺灣臺中地方法院交通事件裁定        99年度交聲字第4359號
原處分機關  交通部公路總局臺中區監理所臺中市監理站
異  議  人  王鼐立
即受處分人
上列異議人即受處分人因違反道路交通管理處罰條例案件，對於
交通部公路總局臺中區監理所臺中市監理站中華民國99年11月24
日裁監稽違字第裁61-G0H253591號所為之裁決處分 (原舉發案號
：中市警交字第G0H253591號)，聲明異議，本院裁定如下：
    主  文
異議駁回。
    理  由
一、原處分意旨略以：異議人即受處分人(下稱受處分人)王鼐立
    於民國99年9月7日下午1時34分許，騎乘王馨業所有車牌號
    碼TJQ-008號輕型機車，停放在臺中市○○路、大聖街口處
    ，因「在設有禁止停車標誌之處所停車」之違規，經臺中市
    警察局第四分局大墩派出所警員依違反道路交通管理處罰條
    例第56條第1項第4款以中市警交字第G0H253591號舉發違反
    道路交通管理事件通知單對車主逕行舉發。嗣本站依受處分
    人之申訴內容按道路交通管理處罰條例第85條第1項轉歸責
    於受處分人，於99年11月24日以裁監稽違字第裁61-G0H2535
    91號裁決書，裁處罰鍰新臺幣(下同)600元等語。
二、受處分人聲明異議意旨略以：主管機關所設禁停機車標誌標
    識不清，造成執勤警員隨之錯誤，經伊向臺中市政府交通處
    工程科申訴後，即將該禁停標誌移至路口明顯處，為此聲明
    異議，請求撤銷不當之原處分等語。
三、按在設有禁止停車標誌、標線之處所不得停車，道路交通安
    全規則第112條第1項第4款定有明文；次按汽車駕駛人(包括
    機器腳踏車)，在設有禁止停車標誌、標線之處所停車者，
    處600元以上1,200元以下罰鍰，道路交通管理處罰條例第56
    條第1項第4款亦有明定；又汽車駕駛人，在設有禁止停車標
    誌處所停車者，於期限內繳交或到案聽候裁決者，處600元
    之罰鍰，違反道路交通管理事件統一裁罰標準表亦有明文。
四、經查：
(一)本件受處分人王鼐立於上揭時、地，將其所騎乘之車牌號碼
    TJQ-008號輕型機車停放在設有禁止停車標誌之臺中市○○
    路、大聖街口處，經臺中市警察局第四分局大墩派出所警員
    依違反道路交通管理處罰條例第56條第1項第4款以中市警交
    字第G0H253591號舉發違反道路交通管理事件通知單逕行舉
    發之情，為受處分人所不爭執，並有該舉發違反道路交通管
    理事件通知單1張、採證照片2張在卷可稽，是受處分人在設
    有禁止停車標誌之處所停車之事實，應堪認定。
(二)受處分人雖以前揭情詞置辯，惟按所謂人行道乃指為專供行
    人通行之騎樓、走廊，及劃設供行人行走之地面道路，與人
    行天橋及人行地下道，道路交通管理處罰條例第3條第3款定
    有明文，蓋以都市道路之規劃，基於道路交通管理之公益目
    的，在道路標線與路旁建物間，均可設計供路人行走之人行
    道，以保障路人行之權利，除有劃設停車格外，自不容私人
    停車占用，而妨礙行人通行之安全，此為一般駕駛人都應具
    備之常識，與該地點有無設立禁止停車之標誌無關。本件受
    處分人停放機車位置係在臺中市○○路、大聖街口，非劃設
    機車停車格之人行道上，其停放處所與前、側端鋪設地磚之
    路面，為沿臺中市○○路建物邊設置、專供行人行走之地面
    道路，有卷附採證照片2張可參，受處分人為領有駕駛執照
    駕車上路之用路人，就上開人行道之定義當無不知之理，且
    其前揭停車之處所，既經主管機關設置「人行道禁停機器腳
    踏車」之標誌，亦即除人行道上劃設之機車停車格得停放機
    車外，其餘劃設供行人行走之地面道路，機車均應退出而禁
    止停放。況觀之上揭採證照片，受處分人停車位置旁即為劃
    設機車停車格之停放區，又其停車位置不遠處並豎立含有「
    禁止停車」圓形禁制標誌及「人行道禁停機慢車 (機車格除
    外)」之警告標示牌，用以提醒機車駕駛人不得在人行道上
    違規停放機車，該禁制標誌及警告標示牌之豎立位置明顯可
    見，並無遭兩旁樹木或其他物品遮蔽致無法辨認之情事，受
    處分人停放機車，本應將機車停放在機車停車格內，並應特
    別注意周遭有無禁止停車之標誌，尚難以未發現該處禁停標
    誌，即以主管機關標誌設置不當為由，予以卸責。
(三)綜上所述，受處分人於前述時、地，在設有禁止停車標誌之
    處所停車之違規事實，應堪認定，受處分人上揭所辯，委無
    足採。原處分機關援引前揭道路交通管理處罰條例第56條第
    1項第4款及違反道路交通管理事件統一裁罰基準表之規定，
    裁處受處分人罰鍰600元，核無違誤，受處分人執上開事由
    指摘原處分不當，求予撤銷，為無理由，應予駁回。
五、依道路交通管理處罰條例第87條第2項，道路交通事件處理
    辦法第18條，裁定如主文。
中    華    民    國    99    年    12    月    8     日
                  交通法庭    法  官  簡芳潔
以上正本證明與原本無異。
如不服本裁定，應於收受送達後5日內向本院提出抗告狀。（應
附繕本）
                              書記官  余怜儀
中    華    民    國    99    年    12    月    8     日

司法院資訊處製作；財團法人民間司法改革基金會備份。
